【裁判字號】    92,秩抗,5
【裁判日期】    920825
【裁判案由】    違反社會秩序維護法
【裁判全文】
臺灣士林地方法院普通庭裁定                          九十二年度秩抗字第五號
    移 送機 關  臺北縣政府警察局淡水分局
    抗  告  人
    即被移送人  甲○○
右抗告人因違反社會秩序維護法案件，不服本院士林簡易庭於中華民國九十二年二月
二十六日所為裁定（九十二年度士秩字第六一號），提起抗告，本院普通庭裁定如左
：
    主  文
抗告駁回。
    理  由
一、原裁定認被移送人甲○○於臺北縣淡水鎮淡水捷運站停車場，未經主管機關許可
    販賣爆竹等易燃、易爆之危險物品，竟販賣爆竹等易燃、易爆之危險物品，嗣於
    民國九十二年二月十五日下午四時三十分許，在前開地點為臺北縣警察局淡水分
    局員警當場查獲，並扣得冠軍鴿笛六包、煙火筒四十三支、沖天炮四十把、煙火
    三盒、迴旋炮四盒、無敵者飛彈十六支、如意棒五十把、水鴛鴦八盒、棒棒珠二
    盒、摔炮五十五包、萬花筒十二支及彩花筒四盒，因認其違反社會秩序維護法第
    六十三條第一項第七款之規定而裁處罰鍰新台幣（下同）一萬元。本件抗告意旨
    略以：被移送人係受僱於「慈誠精緻搬家」之工人，遭查扣之爆竹係被移送人先
    前於九十一年十二月底、九十二年一月初所購，擬於過年時販賣他人賺取零星費
    用，嗣於九十二年二月十五日被移送人於工餘閒暇正擬將該查禁之火炮裝車運往
    施放，為員警誤認是販賣之火炮云云。
二、經查，被移送人甲○○於警訊時已坦承販賣爆竹、煙火之事實，並有扣案之爆竹
    、煙火及現場照片九張、現場紀錄乙份可資為佐。再者，被移送人於本院調查時
    亦承認伊買該爆竹、煙火共花二、三萬元，是要賣鞭炮賺外快等語，已足認被移
    送人係基於營利之目的而販入爆竹、煙火，應認被移送人已具有販賣之營業行為
    ，至於九十二年二月十五日當天員警查獲時並未發現賣出爆竹、煙火之情形，仍
    不影響前揭已成立之營業事實。另查，爆竹、煙火屬易燃、易爆之危險物品，因
    儲存、施放不當而釀成災害之事，亦時有所聞，故其營業場所應經主管機關之檢
    查核可，始能保障社會大眾之生命、財產安全，依臺灣省政府於民國七十七年十
    月四日府法四字第一五八九四三號令修正之臺灣省特定營業管理規則第二條第一
    款及第四條第一項規定，販賣煙火類物品之營利事業應依照營利事業統一發證辦
    法，向該管縣市政府申請登記，經發給登記證方准營業。上開物品均為爆竹、煙
    火類物品，係屬上開台灣省特定營業管理規則第二條第一項所規定之特定營業，
    是被移送人本應依營利事業統一發證辦法之規定，向該管縣市政府申請登記，經
    發給登記證方准營業販賣煙火類物品，其不為此途，逕自販賣上揭爆竹，自屬違
    反社會秩序維護法第六十三條第一項第七款之行為甚明。至於營業之行為，並未
    限制每人僅能有一種營業行為，亦未限於主要之營業行為，被移送人雖係受僱於
    「慈誠精緻搬家」之工人，其工餘閒暇期間販賣爆竹之行為，仍應認屬社會秩序
    維護法第六十三條第一項第七款所規定之「營業」，被移送人所辯並不足採。又
    被移送人運送、儲存該等爆竹、煙火，應為販賣行為所吸收，不另論處，附此敘
    明。
三、本院第一審簡易庭依移送機關之聲請，認被移送人關於販賣易爆物品之營業，未
    經主管機關許可，對被移送人處以罰鍰一萬元，扣案之前開物品均沒入，認事用
    法並無不當，所處罰鍰尚屬妥適，抗告意旨指摘原裁定認定不當，並無理由，應
    予駁回。
四、據上論斷，應依社會秩序維護法第五十八條、第九十二條，刑事訴訟法第四百十
    二條，裁定如主文。
中      華      民      國    九十二    年      八      月    二十五    日
                                臺灣士林地方法院普通庭
                                        審判長法  官  林  清  吉
                                              法  官  劉  秉  鑫
                                              法  官  高  愈  杰
右正本與原本無異。
本件不得抗告。
                                              書記官  胡  巧  雲
中      華      民      國    九十二    年      八      月    二十七    日


司法院資訊處製作；財團法人民間司法改革基金會備份。
